臺灣嘉義地方法院刑事判決
111年度易字第415號
公  訴  人  臺灣嘉義地方檢察署檢察官
被      告  蘇宏嘉




上列被告因違反毒品危害防制條例案件，經檢察官提起公訴（11
1年度毒偵字第736號），本院判決如下：
    主      文
蘇宏嘉犯施用第二級毒品罪，處有期徒刑參月，如易科罰金，以
新臺幣壹仟元折算壹日。
扣案夾鏈袋參個均沒收銷燬之。
    事實及理由
一、犯罪事實
    蘇宏嘉基於施用第二級毒品甲基安非他命之犯意，於民國11
    1年2月27日某時許，在其位於嘉義縣○○鎮○○里○○○000號住處
    後方工寮內，以將甲基安非他命置入玻璃球內點火燒烤並吸
    食其煙霧方式，施用甲基安非他命1次。嗣於翌(28)日上午1
    0時許，經警對其採集尿液送驗，檢驗結果呈安非他命及甲
    基安非他命陽性反應。
二、程序事項
    被告蘇宏嘉前因施用毒品案件，經本院以110年度毒聲更一
    字第4號裁定入勒戒處所施以觀察、勒戒，經抗告後由臺灣
    高等法院臺南分院以111年度毒抗字第432號抗告駁回確定，
    ，於勒戒處所施以觀察、勒戒後因無繼續施用傾向而於110
    年11月26日出所，經臺灣嘉義地方檢察署檢察官以110年度
    毒偵緝字第220號為不起訴處分確定等情，有臺灣高等法院
    被告前案紀錄表可稽。被告於前揭觀察、勒戒執行完畢釋放
    後，3年內再犯本案施用毒品犯行，自毋須再重新施予觀察
    、勒戒或強制戒治之處遇程序而應直接訴追處罰，是檢察官
    就被告本件施用毒品犯行提起公訴，程序自屬合法。
三、證據能力
　　刑事訴訟法第159條之5規定，被告以外之人於審判外之陳述
    ，雖不符前4條之規定，而經當事人於審判程序同意作為證
    據，法院審酌該言詞陳述或書面陳述作成時之情況，認為
    適當者，亦得為證據。當事人、代理人或辯護人於法院調查
    證據時，知有第159條第1項不得為證據之情形，而未於言詞
    辯論終結前聲明異議者，視為有前項之同意。本判決以下所
    引用之傳聞證據，檢察官及被告於審判程序中均同意作為證
    據使用，或知有傳聞證據之情形而未於言詞辯論終結前聲明
    異議，本院審酌該等證據作成時之情況，並無違法取證之情
    形，又與本案有關聯性，認為以之作為證據應屬適當，均具
    有證據能力。　
四、認定犯罪事實所憑之證據及理由
　　上揭犯罪事實，業據被告於審理時坦承不諱（本院卷第79頁至第80頁），並有嘉義縣警察局民雄分局查獲毒品危害防制條例「尿液」初步鑑驗報告單（警卷第8頁）、勘察採證同意書、代號與真實姓名對照表、應受尿液採驗人尿液檢體採集送驗紀錄（警卷第9頁至第11頁）、正修科技大學超微量研究科技中心111年3月14日、111年3月21日尿液檢驗報告（警卷第12頁至第13頁）、嘉義縣警察局民雄分局查獲「毒品」初步鑑驗報告單（警卷第7頁）、蒐證照片（警卷第14頁至第15頁）、臺灣嘉義地方檢察署實施毒品戒癮治療司法選案標準檢核表（偵卷第119頁）等資料可稽，被告任意性自白核與事實相符，堪以採信。本案事證明確，被告犯行洵堪認定，應依法論科。
五、論罪科刑
　㈠核被告所為，係犯毒品危害防制條例第10條第2項之施用第二
    級毒品罪。被告因施用而持有甲基安非他命之低度行為，應
    為施用之高度行為吸收，不另論罪。
　㈡被告構成累犯之事實及應加重其刑之事項，均應由檢察官主
    張並具體指出證明之方法後，經法院踐行調查、辯論程序，
    方得作為論以累犯及是否加重其刑之裁判基礎(最高法院刑
    事大法庭110年度台上大字第5660號裁定意旨參照)。本件檢
    察官已提出被告提示簡表、刑案資料查註記錄表、全國施用
    毒品案件紀錄表、矯正簡表、全國刑案資料查註表、在監在
    押紀錄表、臺灣嘉義地方檢察署執行指揮書電子檔紀錄、本
    院106年度聲字第1055號刑事裁定（偵卷第7頁至第73頁、偵
    卷第113頁至第116頁）、臺灣高等法院臺南分院105年度上
    易字第150號刑事判決、臺灣高等法院臺中分院105年度上易
    字第780號刑事判決、本院106年度嘉簡字第922號刑事判決(
    本院卷第51頁至第72頁)用以舉證及說明被告構成累犯且有
    加重其刑之必要，本院審酌被告前因①竊盜案件，經臺灣高
    等法院臺南分院以105年度上易字第150號判決處有期徒刑6
    月、3月確定，②又因竊盜案件，經臺灣高等法院臺中分院以
    105年度上易字第780號判決處有期徒刑6月、2月、7月確定
    ，③再因竊盜案件，經本院以106年度嘉簡字第922號判決處
    有期徒刑4月確定，上開罪刑再經本院以106年度聲字第1055
    號裁定應執行有期徒刑1年9月確定，入監執行經縮刑假釋付
    保護管束，於107年9月16日縮刑期滿保護管束未經撤銷，視
    為執行完畢，有前開資料及臺灣高等法院被告前案紀錄表可
    參。其於受有期徒刑之執行完畢後，5年以內故意再犯本案
    有期徒刑以上之罪，確為累犯，本院審酌被告犯罪情狀，認
    為如依累犯規定加重最低本刑，並不會使被告所受之刑罰超
    過其所應負擔之罪責，也不會使其人身自由因此遭受過苛之
    侵害，與憲法罪刑相當原則及比例原則皆無抵觸，應依刑法
    第47條第1項規定加重其刑。至司法院釋字第775號解釋，依
    解釋文及理由之意旨，係指構成累犯者，不分情節，一律加
    重最低本刑，於不符合刑法第59條所定要件之情形下，致生
    行為人所受之刑罰超過其所應負擔罪責之個案，不符罪刑相
    當原則、比例原則。於此範圍內，在修正前，為避免發生上
    述罪刑不相當之情形，法院就該個案應裁量是否加重最低本
    刑；依此，該解釋係指個案應量處最低法定刑、又無法適用
    刑法第59條在內減輕規定之情形，法院應依此解釋意旨裁量
    不予加重最低本刑（最高法院108年度台上字第338號判決意
    旨參照），本案被告犯罪情節既無上開情事，尚無依上開解
    釋意旨裁量不予加重最低本刑之餘地，附此敘明。　　
　㈢爰審酌被告前因施用毒品案件，經移送觀察、勒戒猶不知悔
    改，竟再犯本件施用毒品犯行，顯見未能悔改並記取教訓，
    惟念及施用毒品犯罪之本質，為戕害自我身心健康之行為，
    尚未嚴重破壞社會秩序或侵害他人權益，兼衡被告自陳國中
    畢業之智識程度，已婚，育有2名子女，配偶與兒子均領有
    身心障礙手冊，女兒準備就讀高中，入監執行前從事務農、
    雜工，與配偶、子女同住，家境不好，領有補助等一切情狀
    ，量處如主文所示之刑，並諭知易科罰金之折算標準(基於
    精簡裁判之要求，即使法院論以累犯，無論有無加重其刑，
    判決主文均無庸為累犯之諭知)。
六、沒收宣告　
    扣案夾鏈袋3個均內含甲基安非他命成分（警卷第7頁)，不
    問屬於被告與否，均應依毒品危害防制條例第18條第1項規
    定宣告沒收銷燬。至扣案塑膠鏟2支被告堅稱非其所有(本院
    卷第81頁)與本案犯行無關且非違禁物，爰不予宣告沒收。
據上論斷，應依刑事訴訟法第299條第1項前段(依刑事判決精簡
原則，僅記載程序法條)，判決如主文。
本案經檢察官王輝興提起公訴，檢察官楊麒嘉到庭執行職務。　
中　　華　　民　　國　　111 　年　　8 　　月　　30　　日
                  刑事第八庭  法  官  盧伯璋　　
以上正本證明與原本無異。
如不服本判決應於收受判決後20日內向本院提出上訴書狀，並應
敘述具體理由；其未敘述上訴理由者，應於上訴期間屆滿後20日
內向本院補提理由書（均須按他造當事人之人數附繕本）「切勿
逕送上級法院」。　　　　
中　　華　　民　　國　　111 　年　　8 　　月　　30　　日
                              書記官  曹瓊文
附錄本案論罪科刑法條：
毒品危害防制條例第10條第2項
施用第二級毒品者，處 3 年以下有期徒刑。